【裁判字號】    99,消債清,1
【裁判日期】    990329
【裁判案由】    清算事件
【裁判全文】
臺灣士林地方法院民事裁定             99年度消債清字第1號
債  務  人  甲○○
上列債務人聲請清算事件，本院裁定如下：
    主  文
債務人應於本裁定送達後十四日內，補提如附表所示事項之報告
及相關證明文件、資料到院。
    理  由
一、按債務人不能清償債務或有不能清償之虞者，得依本條例所
    定更生或清算程序，清理其債務，消費者債務清理條例第3
    條定有明文。又債務人聲請清算時，所提出之財產及收入狀
    況說明書，應表明下列事項，並提出證明文件：一、財產目
    錄，並其性質及所在地。二、最近五年是否從事營業活動及
    平均每月營業額。三、收入及必要支出之數額、原因及種類
    。四、依法應受債務人扶養之人，此觀諸消費者債務清理條
    例第81條第4 項規定自明。次按，債務人聲請更生或清算不
    合程式或不備其他要件者，法院應以裁定駁回之，但其情形
    可以補正者，法院應定期間先命補正，同條例第8 條定有明
    文。且法院裁定開始清算程序前，得依職權訊問債務人，並
    得定期命債務人據實報告清算聲請前二年內財產變動之狀況
    ，債務人若違反前項報告義務者，得駁回之，同條例第82條
    第1 項、第2 項亦有明定。
二、查本件債務人具狀聲請清算，漏未提出如附表所示文件及資
    料到院。爰定期命補正，如逾期未補正，則駁回其聲請。
中    華    民    國    99    年    3     月    29    日
                  民事第三庭  法      官  張國勳
上為正本係照原本作成。
本件不得抗告。
中    華    民    國    99    年    3     月    29    日
                              書  記  官  朱亮彰
附表：
┌──┬───────────────────────┐
│編號│文                                         件 │
├──┼───────────────────────┤
│ 01 │民國96、97年綜合所得稅各類所得資料清單、最新財│
│    │產歸屬資料清單，並命向勞工保險局申請最新勞保被│
│    │保險人投保資料表（不得以勞工保險卡代之），說明│
│    │是否領取退休金、勞保老年給付及其金額、流向。  │
├──┼───────────────────────┤
│ 02 │提出債務人中風之醫師診斷證明書及相關就診紀錄等│
│    │證明文件。                                    │
├──┼───────────────────────┤
│ 03 │債務人陳稱其自95年底中風後，即無任何工作及收入│
│    │，每月支出全賴親友接濟，惟又主張每月支付許惠婷│
│    │扶養費新臺幣（下同）5,000 元，其前後陳述顯有矛│
│    │盾，債務人應據實說明其於全無收入情形下，仍得每│
│    │月負擔子女扶養費用之原因。                    │
├──┼───────────────────────┤
│ 04 │債務人應提出以債務人為要保人之商業保險契約書（│
│    │含人壽保單及儲蓄性、投資性保單），說明投保內容│
│    │，是否辦理保單質借，並陳報現有保單價值準備金及│
│    │每月支出保險費用之金額。                      │
├──┼───────────────────────┤
│ 05 │說明債務人目前實際居住地址及居住權源。        │
├──┼───────────────────────┤
│ 06 │據債務人所提財團法人金融徵信中心當事人綜合信用│
│    │報告之前置協商專用債權人清冊所示，債務人積欠多│
│    │達6 家金融機構，高達235 萬5,060 元之債務。債務│
│    │人應具體說明其積欠上開高額債務之確實原因，並不│
│    │得以「卡債利息過高，以卡養卡，或生活消費支出」│
│    │等空泛理由代之。                              │
└──┴───────────────────────┘

司法院資訊處製作；財團法人民間司法改革基金會備份。
